JOÃO MATHEUS SLUJALA KRUGER TABORDA HNEDA

Bacharel em Estatística, UFPR - Universidade Federal do Paraná

🛊 25 anos – Brasileiro - Solteiro @ joao.slujala@gmail.com 📞 (41) 9 9908-7227

in https://br.linkedin.com/in/joaomatheushneda O https://github.com/JoaoMatheusHneda

Bacharel em Estatística pela Universidade Federal do Paraná (UFPR). Experiência profissional inclui o uso de ferramentas de visualização de dados para apresentação de resultados e, além disso, a utilização de técnicas de modelagem estatística e algoritmos de machine learning para a estimação da ocorrência de eventos futuros. Dentre as atividades profissinais, destacam-se: Cientista de Dados pela PEBMED; Cientista de Dados e Estagiário pelo Banco Bradesco S.A.; bolsista no Programa de Educação Tutorial (UFPR, PET-Estatística) com contribuição a projetos referentes a ensino, pesquisa e extensão; Consultor na Agrinvest Commodities; e Estagiário no HSBC Bank Brasil SA (Banco Múltiplo). Tem como objetivo fornecer soluções orientadas a dados e resolução de problemas aplicando conhecimentos técnicos com ética e comprometimento.

EXPERIÊNCIA PROFISSIONAL

Cientista de Dados

PEBMED (Adquirida pela NASDAQ: Afya) - Área de Ciência de Dados

Mov 2021 - Atualmente

Q Rio de Janeiro, RJ

- Projetos relacionados ao setor de saúde e tecnologia;
- Coleta, limpeza e organização de conjuntos de dados complexos com SQL e Amazon Redshift;
- Análise descritiva e exploratória de dados com R e Power BI:
- Utilização do algoritmo Apriori para busca de regras de associação e recomendação de conteúdos.

Cientista de Dados

Banco Bradesco S.A. – Área de Algoritmos do Departamento de Gestão de Dados (DGD)

- **♀** Curitiba, PR
- Projetos relacionados ao setor financeiro e investimentos;
- Coleta, limpeza e organização de conjuntos de dados complexos com SAS, SQL e Teradata;
- Análise descritiva e exploratória de dados com Python, SAS e Excel;
- Utilização de algoritmos de aprendizado de máquina tais como k-prototypes, regressão logística e regressão multiclasse para solução de problemas de negócio;
- Elaboração e exposição de apresentações digitais sobre temas relacionados às técnicas de aprendizado de máquina;
- Recrutamento e seleção de candidatos interessados em trabalhar com ciência de dados.

Estagiário

Banco Bradesco S.A. – Área de Algoritmos do Departamento de Gestão de Dados (DGD)

m Dez 2018 - Out 2019

♀ Curitiba, PR

- Projetos relacionados ao setor jurídico e de compras;
- Coleta, limpeza e organização de conjuntos de dados complexos com SAS e SQL;
- Análise descritiva e exploratória de dados com R, Python, SAS e Excel;
- Utilização de algoritmos de aprendizado de máquina tais como random forest, k-prototypes e regressão logística para solução de problemas.

FORMAÇÃO

Graduação em Estatística

Universidade Federal do Paraná, UFPR

₩ Dez 2019

♀ Curitiba - PR

Ensino Médio (2º grau)

♀ Curitiba - PR

CONHECIMENTOS

Análise de Dados

Visualização de Dados

Modelagem Estatística Data Science

Machine Learning

Resolução de Problemas

PROGRAMAÇÃO

R RMarkdown SAS Python SQL VBA LaTeX

SOFTWARE

Microsoft Office Power BI Tableau

MySQL PostgreSQL Teradata

Azure Machine Learning

Hadoop e Spark Git, GitHub, GitLab

IDIOMAS

Português Inglês



EXPERIÊNCIA PROFISSIONAL

Bolsista

UFPR - PET-Estatística

M Out 2018 - Out 2019

♀ Curitiba, PR

- Palestrante em cursos de R e RMarkdown;
- Mestre de Cerimônia do 1º Encontro de Data Science e Big Data e Aulas Inaugurais da UFPR;
- Desenvolvimento e manutenção de atividades voltadas ao ensino, pesquisa e extensão relacionados a estatística na UFPR.

Consultor

Agrinvest Commodities - Área de Derivativos e Consultoria

Mai 2017 - Ago 2018

♀ Curitiba, PR

- Projetos relacionados ao setor de agronegócio;
- Relacionamento com prospects e clientes interessados em acessar o aplicativo de informações de mercado;
- Auxílio na tomada de decisão de clientes que desejavam realizar alguma operação no mercado de derivativos;
- Coleta de informações de Intranet Web Scraping com o Software Estatístico R;
- Envio de e-mails com informações variadas por códigos de programação - VBA (Visual Basic for Applications);
- Criação de visualizações de dados com R e Power BI;
- Liberação de pontos de acesso para aplicativo de informações de mercado;
- Controle de pontos gerados em programa interno de fidelidade;
- Recrutamento e seleção de candidatos interessados em trabalhar com inteligência de mercado.

Estagiário

HSBC Bank Brasil SA – Banco Múltiplo - Área de Planejamento de Vendas

🛗 Mai 2016 - Out 2016

♥ Curitiba, PR

- Projetos relacionados ao setor de telemarketing;
- Atualização e manipulação de planilhas eletrônicas;
- Análise de produtos financeiros;
- Apresentação de atas de reuniões;
- Movimentação de apresentações digitais.

FORMAÇÃO COMPLEMENTAR

- Inglês | Wizard by Pearson e Influx | Nível Intermediário
- Formação Cientista de Dados | Data Science Academy (DSA) | 432 horas
 - Big Data Analytics com R e Microsoft Azure Machine Learning | 108 horas
 - Big Data Real-Time Analytics com Python e Spark | 64 horas
 - Engenharia de Dados com Hadoop e Spark | 44 horas
 - Machine Learning | 120 horas
 - Business Analytics | 64 horas
 - Visualização de Dados e Design de Dashboards | 54 horas
- Formação Análise Estatística para Cientistas de Dados | Data Science Academy (DSA) | 220 horas
 - Matemática Para Machine Learning | 64 horas
 - Análise Estatística Para Data Science I com R e SAS | 72 horas
 - Análise Estatística Para Data Science II com R e SAS | 84 horas
- Banco de Dados e Python
 - Banco de Dados MySQL | Elaborata Informática | 42 horas
 - Programação em Python | Elaborata Informática | 45 horas
 - Python Fundamentos para Análise de Dados | Data Science Academy (DSA) |
 54 horas
- Linguagem R e SAS
 - R Fundamentos para Análise de Dados 2.0 | Data Science Academy (DSA) | 40 horas
 - R para Data Science | Ômega Data Science (UFPR) | 20 horas
 - Visualização, Dashboards e Relatórios Dinâmicos com R | Ômega Data Science (UFPR) | 20 horas
 - Getting Started with SAS Programming | Coursera | 23 horas
- Dashboards e Pacote Office
 - Microsoft Power BI para Data Science | Data Science Academy (DSA) | 54 horas
 - VBA Avançado | Elaborata Informática | 30 horas
 - MS Excel 2010 Intermediário | Fundação Bradesco | 10 horas
 - MS Excel 2010 Básico | Fundação Bradesco | 24 horas
 - MS Powerpoint 2010 Básico | Fundação Bradesco | 11 horas
 - MS Word 2010 Básico | Fundação Bradesco | 9 horas